最高法院刑事判決
111年度台上字第4135號
上  訴  人  曾源驅                     



選任辯護人  張慶達律師
上列上訴人因妨害性自主案件，不服臺灣高等法院臺中分院中華
民國111年6月9日第二審判決（111年度侵上訴字第49號，起訴案
號：臺灣臺中地方檢察署109年度偵字第33500號），提起上訴，
本院判決如下：
    主  文
上訴駁回。
    理  由
一、刑事訴訟法第377條規定，上訴於第三審法院，非以判決違
    背法令為理由，不得為之。是提起第三審上訴，應以原判決
    違背法令為理由，係屬法定要件。如果上訴理由書狀並未依
    據卷內訴訟資料，具體指摘原判決不適用何種法則或如何適
    用不當，或所指摘原判決違法情事，顯與法律規定得為第三
    審上訴理由之違法情形不相適合時，均應認其上訴為違背法
    律上之程式，予以駁回。
二、本件原審審理結果，認定上訴人曾源驅有如原判決犯罪事實
    欄所載之犯行，因而維持第一審論處上訴人犯強制性交罪刑
    之判決，駁回上訴人及檢察官在第二審之上訴，已依調查證
    據之結果，載述憑以認定之心證理由。
三、證據之取捨及事實之認定，為事實審法院之職權，如其判斷
    無違經驗法則或論理法則，不能任意指為違法。原判決係依
    憑上訴人不利己之供述（坦承有駕車搭載告訴人即代號AB00
    0-A109357之成年女子〈真實姓名年籍詳卷，下稱Ａ女〉前往臺
    中市○○區「○○汽車旅館」722號房，並以陰莖插入Ａ女陰道而
    為性交行為等事實），佐以證人Ａ女不利於上訴人之證詞，
    及卷附臺中市○○區「○○理容KTV」結帳單、「○○○○汽車旅館
    」住房登記資料及現場照片、監視錄影畫面時序表及擷取照
    片、車牌號碼000-0000號租賃小客車車輛詳細資料報表、內
    政部警政署刑事警察局民國109年11月12日刑生字第0000000
    000號鑑定書、第一審勘驗Ａ女提出之手機錄音檔案之勘驗筆
    錄、臺中市政府警察局第四分局偵查隊陳報單、受理刑事案
    件報案三聯單、刑案現場勘查報告書、受理各類案件紀錄表
    、性侵害犯罪事件通報表、中山醫學大學附設醫院（下稱中
    山醫院）受理疑似性侵害事件驗傷診斷書、急診護理紀錄、
    Ａ女傷勢照片及Ａ女於偵訊及第一審作證回憶本案受害經歷時
    之情緒反應等證據資料，認定上訴人有強制性交犯行，並就
    上訴人否認犯行，辯稱伊告知Ａ女買全場送她回家，後來有
    說要去汽車旅館，去汽車旅館當然是要發生性行為，且Ａ女
    為公關陪酒小姐，在坐檯過程中主動表示好感，並同意與伊
    出場後，伊委請代駕司機駕車前往「○○○○汽車旅館」，Ａ女
    並未拒絕，在代駕司機離開時，Ａ女亦未表示要離開，反而
    與伊一同前往櫃台登記住宿資料，並一同等待旅館人員清潔
    房間，再隨伊下車進入房間，期間伊曾進入浴室盥洗，Ａ女
    復未趁機離開，Ａ女為智慮成熟之成年人，當知歡場男客，
    醉翁之意不在酒，孤男寡女進入汽車旅館之用意，可見雙方
    係合意至汽車旅館為性行為，另Ａ女身上本來就有傷，故驗
    傷診斷書不足為不利於伊之認定云云，如何不足採信，說明
    上訴人以送Ａ女回家為由，購買Ａ女全場鐘點費，其後委請代
    駕司機駕車搭載其與Ａ女一同離開「○○○理容KTV」，嗣行駛
    至某一交岔路口，即要求代駕司機先行離開，改由上訴人親
    自駕車前往「○○○○汽車旅館」，其間Ａ女曾表示拒絕，上訴
    人先表示各睡各的，不會碰Ａ女，嗣又要求Ａ女陪同等待房間
    清潔完成，然旅館人員清潔完成後，竟將Ａ女強行拉入2樓房
    間，再將Ａ女抓到床上，動手脫去Ａ女內褲及衣服，壓制Ａ女
    雙手，以手指插入Ａ女陰道，及以嘴親吻Ａ女胸部，復將陰莖
    插入Ａ女陰道內抽動，而對Ａ女強制性交得逞，之後上訴人短
    暫進入浴室沖澡，回到房間時，見Ａ女正在穿著衣物，復將Ａ
    女抓到床上，Ａ女掙脫起身後，拿著尚未穿上之內褲及安全
    褲跑入浴室，並欲撥打電話求救，上訴人再將Ａ女由浴室拖
    到房間床上，並以陰莖插入Ａ女陰道內，再對Ａ女強制性交得
    逞。且依第一審法院勘驗Ａ女提出之手機錄音檔案的勘驗筆
    錄，Ａ女曾明白向上訴人表示「我想要回家」、「不要摸我
    」、「我沒有說我要跟你做愛」，並指控上訴人「為什麼要
    強迫我？」。上訴人雖提及「你剛開始也沒有說不要」等語
    ，經Ａ女極力反駁「我從頭到尾一直喊我不要」、「當你強
    迫我的時候我就說不要」等語後，上訴人要求Ａ女「讓我（
    精子）出來我就讓你回家」，其間Ａ女多次哭泣，懇求上訴
    人同意其回家，或與上訴人爭執「送我回家跟做愛是兩碼子
    事」、「你沒經過我同意，你是強迫我，你一來就把我推倒
    在床上」等語，上訴人對於Ａ女前揭指控均未直接駁斥，且Ａ
    女6次表示「我不要」等語，期間並數度大聲哭喊「救命」
    等情，核與Ａ女之指述相符。且Ａ女嗣至中山醫院驗傷結果，
    受有背部與左臀抓傷、左臂、右臂、左下肢、右下肢擦傷及
    抓傷、外陰部6點鐘方向撕裂傷等傷害，有中山醫院受理疑
    似性侵害事件驗傷診斷書及傷勢照片在卷可稽。再者，依卷
    附中山醫院急診護理紀錄所載，Ａ女於檢傷時神情緊張，表
    情呆滯、哭泣、全身不自主抖動，協助量測血壓時，拒絕護
    理人員觸摸身體等情，有急診護理紀錄附卷可參，此與通常
    人甫遭強制性交後之情緒反應吻合。參以Ａ女於偵訊及第一
    審作證回憶本案受害經歷時，仍不禁當庭哭泣、哽咽，亦符
    合一般遭受性侵害之被害人所可能顯露在外之情緒。上訴人
    辯稱與Ａ女係合意性交云云，顯無足採。至於證人即當天與
    上訴人同往「○○○理容KTV」消費之趙志哲、及「○○○理容KTV
    」之員工陳又嘉、協理羅鈴翔之證述，渠等均不知上訴人與
    Ａ女有無約定或協議出場後要前往何處或做何事，是以，縱Ａ
    女在酒店包廂內與上訴人互動親密，並同意與上訴人出場，
    尚無從因之即可認定Ａ女有與上訴人合意性交之動機，或同
    意上訴人對其為性交行為。所為論斷，與經驗及論理法則尚
    無不合，亦有相當之補強證據足以證明上訴人之上開犯行。
    上訴意旨置原判決明白之論述於不顧，猶執其在原審相同之
    辯解，指摘原判決論其犯強制性交罪，有所不當，並謂第1
    次性交行為並無補強證據云云，無非對原審證據取捨、證據
    證明力之判斷，依憑己見，再為爭辯，難認係適法之第三審
    上訴理由。
四、原判決說明Ａ女係第1次在店內服務上訴人，與上訴人初相識
    ，並無深交或熟識，Ａ女同意讓上訴人「帶出場」，倘確與
    上訴人有為性行為之合意，雙方亦應就性交易之價格有所商
    議始合常情，然卻未見上訴人就此部分有何抗辯雙方係已談
    妥價碼情事。原判決上開論敘，與經驗法則無違。此與原判
    決說明依Ａ女所述，上訴人曾表示等待完成住宿登記或房間
    清潔完畢後，即會讓Ａ女坐車回家，Ａ女基於對上訴人之信任
    ，致未警覺上訴人嗣後會以強暴方式對Ａ女為性交行為，而
    未能俟機離去，亦無明顯悖於常情等旨，並無矛盾。且是否
    初次相識，與Ａ女是否信任上訴人會讓其坐車回家，係不同
    之二事，不能相提並論。何況，於上訴人已出口承諾之情形
    ，自難以此認原判決既稱雙方係初相識，並無深交或熟識，
    即認原判決稱Ａ女信任上訴人會讓Ａ女坐車回家，係理由矛盾
    。上訴意旨執此指摘原判決不當，亦非合法之第三審上訴理
    由。
五、刑事訴訟法第379條第10款所稱「應於審判期日調查之證據
    」，係指與待證事實具有重要關係，在客觀上有調查必要，
    且有調查可能性之證據而言，故其範圍並非漫無限制。若僅
    係枝節性問題，或所證明之事項已臻明瞭，自均欠缺調查之
    必要性，縱未再為其他調查，亦不能指為違法。原判決已敘
    明上訴人雖請求就其與Ａ女進行測謊鑑定，惟本件積極證據
    已足認定上訴人有對Ａ女為強制性交犯行，而無囑託測謊鑑
    定之必要。亦即，原審依其調查證據之結果，認事證已明，
    不為無益之調查，自無違法可言。上訴意旨指摘原審未囑託
    鑑定機關對其及Ａ女進行測謊鑑定，有所不當，亦非適法之
    第三審上訴理由。另本院為法律審，除有特別規定外，不為
    事實之調查，故上訴人於法律審之本院，聲請對其及Ａ女測
    謊，以釐清事實云云，亦非合法之第三審上訴理由。
六、其餘上訴意旨，均非依據卷內訴訟資料具體指摘原判決不適
    用何種法則或如何適用不當，徒就原審採證認事職權之適法
    行使，以及原判決已明白論斷說明之事項，暨其他不影響於
    判決結果之枝節問題，漫事爭論，顯與法律規定得為第三審
    上訴理由之違法情形不相適合，揆之首揭說明，本件上訴違
    背法律上之程式，應予駁回。
據上論結，應依刑事訴訟法第395條前段，判決如主文。
中　　華　　民　　國　　111 　年　　11　　月　　9 　　日
                  刑事第八庭審判長法　官  何  菁  莪
                                  法　官  何  信  慶
                                  法　官  朱  瑞  娟
                                  法　官  黃  潔  茹
　　　　　　　　　　　　　　　　  法　官  劉  興  浪
本件正本證明與原本無異
                                  書記官
中　　華　　民　　國　　111 　年　　11　　月　　15　　日